【裁判字號】    97,交簡上,44
【裁判日期】    970610
【裁判案由】    公共危險
【裁判全文】
臺灣士林地方法院刑事判決            97年度交簡上字第44號
公  訴  人  臺灣士林地方法院檢察署檢察官
上  訴  人  甲○○
即  被  告
上列上訴人即被告因公共危險案件，不服本院中華民國97年2 月
29日96年度士交簡字第448 號第1 審刑事簡易判決（聲請簡易判
決處刑書案號：臺灣士林地方法院檢察署97年度偵字第277 號）
，提起上訴，本院管轄第2 審合議庭判決如下：
    主  文
上訴駁回。
    事實及理由
一、本案經本院審理結果，認第1 審判決被告甲○○犯修正前刑
    法第185 條之3 之服用酒類，不能安全駕駛動力交通工具而
    駕駛罪，處拘役50日，並諭知如易科罰金以新臺幣（下同）
    1,000 元折算1 日，其認事、用法及量刑均無不當，應予維
    持，引用第1 審判決書記載之犯罪事實、證據及理由（如附
    件判決書）。
二、被告上訴意旨略以：被告服用酒類而駕駛動力交通工具，係
    因骨折疼痛經中醫指示須每晚飲用藥酒，又必須去工作所致
    ，請求從輕量刑云云；又因一罪不二罰原則，請求撤銷臺北
    市政府警察局舉發違反道路交通管理事件通知單。
三、查被告前於民國88年間即因服用酒類不能安全駕駛動力交通
    工具而駕駛，經臺灣臺北地方法院判處罰金銀元12,000元，
    有臺灣高等法院被告前案紀錄表存卷可參，被告仍不知警惕
    ，再次酒後駕車；參以酒精對人體之影響程度，當呼氣酒精
    濃度達每公升0.5 毫克時，將影響駕駛，當呼氣酒精濃度達
    每公升0.75毫克時，將造成思考、個性及行為改變，當呼氣
    酒精濃度達每公升1.0 毫克時，將造成中度中毒而有步態不
    穩、噁心嘔吐、精神混惑不清晰等症狀，當呼氣酒精濃度達
    每公升1.5 毫克時，將造成中到重度中毒，而有說話不清楚
    、感覺喪失、視力模糊等症狀，此有行政院國軍退除役官兵
    輔導委員會臺北榮民總醫院88年8 月5 日（88）北總內字第
    26868 號函1 份附卷可資佐證（見偵卷第31頁至第33頁），
    而被告飲酒後呼氣酒精濃度經檢測高達每公升0.65毫克，堪
    認被告確於飲用酒類後，已達不能安全駕駛動力交通工具之
    程度，竟仍漠視法令，心存僥倖，罔顧自身及他人生命、身
    體、財產之安全，再度駕車上路，縱使幸未至肇事，亦嚴重
    危害行車安全，自應予以相當之非難，原審斟酌上情所為之
    量刑堪稱允適，被告指摘原判決量刑過重，請求改判拘役30
    日並易科罰金云云，自非可採，其上訴無理由，應予駁回。
四、至於被告對於酒後駕車除刑罰外，另遭警開立舉發通知單為
    行政罰，如有不服，應另循途徑申訴，嗣裁決所裁決後如有
    不服，另向該管交通法庭聲明異議，附此說明。
據上論斷，應依刑事訴訟法第455 條之1 第1 項、第3 項、第36
8 條、第373 條，判決如主文。
本案經檢察官吳維雅到庭執行職務
中    華    民    國    97    年    6     月    10    日
                  刑事第四庭審判長法  官  趙文卿
                                  法  官  高雅敏
                                  法  官  洪慕芳
以上正本證明與原本無異。
如不服本判決，應於判決送達後10日內，向本院提出上訴狀。
                                  書記官  林靜枝
中    華    民    國    97    年    6     月    10    日


司法院資訊處製作；財團法人民間司法改革基金會備份。
